臺灣臺北地方法院刑事裁定　　　　　　　　　　　九十三年度聲判字第一五０號
　　聲　請　人　永光彩色印刷
　　　　　　　　股份有限公司
　　代　表　人　陳錫欽
　　代　理　人　侯雪芬　律師
　　被　　　告　甲○○
　　　　　　　　乙○○
右列聲請人因告訴被告等侵占等案件，不服台灣高等法院檢察署檢察長駁回再議之處
分（九十三年度上聲議字第三二八四號），聲請交付審判，本院裁定如左：
    主  文
聲請駁回。
    理  由
一、按告訴人不服上級法院檢察署檢察長或檢察總長認再議為無理由而駁回之處分者
    ，得於接受處分書後十日內委任律師提出理由狀，向該管第一審法院聲請交付審
    判。法院認為交付審判之聲請不合法或無理由者，應駁回之。刑事訴訟法第二百
    五十八條之一、第二百五十八條之三第二項前段，分別定有明文。
二、本件聲請人即告訴人永光彩色印刷股份有限公司以被告甲○○、乙○○涉犯侵占
    及背信罪嫌，向台灣台北地方法院檢察署提出告訴，經該署檢察官為不起訴處分
    後，聲請人不服，聲請再議，嗣經台灣高等法院檢察長認為再議為有理由而發回
    續查。台灣台北地方法院檢察署檢察官於九十三年七月三十日以九十二年度偵續
    字第二０二號為不起訴處分後，聲請人不服，聲請再議，嗣經台灣高法院檢察長
    於九十三年九月十四日以九十三年度上聲議字第三二八四號認再議為無理由而駁
    回再議之聲請。前開事實經本院調閱上開卷宗核閱無訛。
三、聲請交付審判意旨如附件聲請書所載。
四、
（一）按刑事訴訟法第二百五十八條之一規定，告訴人得向法院聲請交付審判，係對
      於「檢察官不起訴或緩起訴裁量權」制衡之一種外部監督機制，法院僅就檢察
      官所為不起訴或緩起訴之處分是否正確加以審查，以防止檢察機關濫權。依此
      立法精神，同法第二百五十八條第三項規定法院審查聲請交付審判案件時「得
      為必要之調查」，其調查證據之範圍，自應以偵查中曾顯現之證據為限。而依
      同法第二百六十條，對於不起訴處分已確定或緩起訴處分期滿未經撤銷者，得
      再行起訴之規定，其立法理由說明，該條所謂不起訴處分已確定者，包括「聲
      請法院交付審判復經駁回者」之情形在內。是前述「得為必要之調查」，其調
      查證據範圍，更應以偵查中曾顯現之證據為限，不得就告訴人新提出之證據再
      為調查，亦不得蒐集偵查卷以外之證據。否則，將與刑事訴訟法第二百六十條
      之再行起訴規定，混淆不清，亦將使法院兼任檢察官之角色而有回復「糾問制
      度」之虞。且法院為交付審判之裁定時，視為案件已提起公訴，案件即進入審
      判程序，是法院裁定交付審判之前提，必須偵查卷內所存證據已符合刑事訴訟
      法第二百五十一條第一項規定「足認被告有犯罪嫌疑」，檢察官應提起公訴之
      情形，即該案件已經跨越起訴門檻，始應為交付審判之裁定。倘該案件須另行
      蒐證偵查，始能判斷應否交付審判者，因交付審判審查制度，並無如同再議制
      度，得為發回原檢察官續行偵查之設計，法院仍應依同法第二百五十八條之三
      第二項前段規定，以聲請無理由裁定駁回，核先敘明。
（二）次按犯罪事實應依證據認定之，無證據不得推定其犯罪事實。又不能證明被告
      犯罪者，應諭知無罪之判決，刑事訴訟法第一百五十四條、第三百零一條第一
      項分別定有明文。又事實之認定，應憑證據，如未能發現相當證據，或證據不
      足以證明，自不能以推測或擬制之方法，為裁判基礎（最高法院四十年臺上字
      第八六號判例參照）。再告訴人之告訴，本以使被告受刑事訴追為目的，故其
      陳述是否與事實相符，自應調查其他證據，以資審認，苟其所為攻擊之詞，尚
      有瑕疵，則在此瑕疵未予究明以前，即不能遽採為斷罪之基礎（最高法院六十
      九年臺上字第一五三一號判決參照）。
五、經查：
（一）本件聲請人公司與被告甲○○、乙○○二人並無委任關係：
      本院核閱聲請人提出之廣告印製契約（證一）及審酌被告甲○○、乙○○二人
      及告訴代表人陳錫欽於偵查中之陳述，暨證人姚美蘭之證詞，本件聲請人公司
      與被告甲○○、乙○○二人並無委任關係；至上述廣告印製契約第九條內容：
      「９．１Ｅｖｅｒ　Ｓｈｉｎｙ（旭澤公司）全權代表乙方（旭澤公司與永光
      公司）進行諮商，意見表示或接受通知及依本契約收受廣告費用。９．２Ｅｖ
      ｅｒ　Ｓｈｉｎｙ與Ｆｏｒｅｖｅｒ　Ｃｏｌｏｒ對於因本契約所發生之一切
      債務，依本契約負共同連帶責任」，僅係旭澤公司承諾依照契約內容就廣告印
      製業務與吉安公司進行諮商、意見表示或接受通知及收受廣告費用，被告甲○
      ○、乙○○二人並未受託及承諾為聲請人公司處理任何事務。被告甲○○、乙
      ○○二人與聲請人公司既無委任關係，則被告甲○○、乙○○二人代表旭澤公
      司簽發票據與永光公司縱有退票，與刑法背信罪之構成要件即有未合。
（二）被告甲○○、乙○○二人並無持有聲請人公司之物：
      本件旭澤公司依上述廣告印製契約收受吉安公司交付之廣告印製費，旭澤公司
      已取得所有權；至旭澤公司對永光公司應得之八百九十九萬八千七百九十七元
      之報酬，僅負以種類、品質、數量相同之金錢給付義務；旭澤公司事後因故延
      不交付，所衍生之問題，自係民事債務不履行之糾葛；是本件被告甲○○、乙
      ○○二人代旭澤公司收受吉安公司交付之廣告印製費，並非持有聲請人公司之
      物，自與刑法上侵占罪之構成要件有間。
六、是本件綜合卷內資料、被告之供述、告訴代表人之陳述，暨證人姚美蘭之證詞等
    證據，認為本件被告甲○○、乙○○二人背信及侵占犯罪嫌疑不足；聲請人聲請
    交付審判所述事由，未跨越起訴門檻。至聲請人因旭澤公司未履行合約受有損失
    ，此係另一問題，與被告甲○○、乙○○二人是否構成背信及侵占犯行無涉；此
    外，復查無其他積極證據可資證明被告甲○○、乙○○二人有何背信及侵占犯行
    ；是臺灣臺北地方法院檢察署檢察官以被告二人犯罪嫌疑不足而為不起訴處分，
    並經臺灣高等法院檢察署為駁回再議之處分，自屬允當，聲請意旨指摘駁回再議
    之處分不當，聲請交付審判，為無理由，應予駁回。
據上論斷，應依刑事訴訟法第第二百五十八條之三第二項前段，裁定如主文。
中　　　華　　　民　　　國　　九十三　　年　　　十一　　月　　十八　　日
                                臺灣臺北地方法院刑事第七庭
                                    審判長法　官  梁耀鑌
                                          法  官  蔡正雄
                                          法  官  林孟皇
右正本證明與原本無異。
本裁定不得抗告。
                                          書記官  楊志純
中　　　華　　　民　　　國　　九十三　　年　　 十一 　　月　　 十八 　　日
